Inventaris van het archief van het Ministerie van Waterstaat: Afdeling Vervoerwezen, (1938-) 1941-1945 (-1952)
Nationaal Archief, Den Haag
Ministerie van Waterstaat: Afdeling Vervoerwezen
Waterstaat / Vervoerwezen
1938-1952
merendeel 1941-1945
W26530
6.50 meter; 966 inventarisnummers.
Normale geschreven, getypte en gedrukte documenten, geen bijzondere handschriften.
Nationaal Archief, Den Haag
Commissie Herstel Rijn- en Binnenvaartvloot 1941
Commissie Inbouw Generatoren in Vaartuigen
Commissie ter Bestudering van het Vraagstuk van het Eenvormig Vervoersdocument
Commissie Toewijzing IJzer en Staal Binnenvaart
Commissie van Advies Verdeling der Contingenten van IJzer en Staal ten behoeve van het Landverkeer
Ministerie van Waterstaat, Afdeling Vervoerwezen
Het archief van de Afdeling Vervoerswezen bevat informatie over transportwerkzaamheden voor de Duitse strijdkrachten, de Rijnvaart tijdens de bezettingstijd, het vorderen en vervreemden van binnenschepen, de tewerkstelling van Nederlandse arbeiders (o.m. havenarbeiders in Duitse havens), de bouw en het gebruik van hout- en gasgeneratoren op auto's, de transportproblemen bij de voedselvoorziening in Nederland, het grensverkeer met Duitsland, de effecten van de geallieerde luchtaanvallen op verkeersknooppunten, schepen en auto's, de inventarisatie en het eerste herstel van de oorlogsschade in 1945 en de zuivering van het personeel.
Archiefvorming
Geschiedenis van de archiefvormer
De Afdeling Vervoerwezen van het ministerie van Verkeer en Waterstaat, die tijdens de bezettingsjaren onder leiding stond van dr. J.J. Hanrath, was verantwoordelijk voor alle wegverkeer, tram- en buurtspoorlijnen, binnenvaart en zeescheepvaart. Feitelijk vielen alleen de spoorwegen niet onder de Afdeling Vervoerwezen. De afdeling was verantwoordelijk voor het verzamelen van informatie, de materiaal- en brandstoftoewijzing en de controle op de naleving van de voorschriften.
Geschiedenis van het archiefbeheer
De verwerving van het archief
Het archief is krachtens bepalingen van de Archiefwet overgebracht.
MAISAO-WOTAP; 2.16
Aanwijzingen voor de gebruiker
Openbaarheidsbeperkingen
Volledig openbaar.
Materiële beperkingen
Het archief kent geen materiële beperkingen
Aanvraaginstructie
Openbare archiefstukken kunnen online worden aangevraagd en gereserveerd. U kunt dit ook via de terminals in de studiezaal van het Nationaal Archief doen. Om te kunnen reserveren dient u de volgende stappen te volgen:
U maakt een profiel aan op www.gahetna.nl, en logt vervolgens in
Via de archiefinventaris (alleen de beschrijvingen met rode nummers) selecteert u het gewenste archiefstuk door op de knop 'Reserveren' te klikken
In het volgende scherm geeft u aan op welke dag u het archiefstuk wilt inzien
Indien u zich bevindt in de studiezaal en een tafelnummer heeft ontvangen kunt u dit nummer vermelden. Als u geen tafelnummer heeft kunt u tafelnummer 777 laten staan
Vervolgens bevestigt u uw reservering door deze te versturen.
Verwant materiaal
Beschikbaarheid van kopieën
Beschrijving van de series en archiefbestanddelen
- Algemeen, 0.
  - Agenda's van ingekomen en uitgegane stukken, 1945.; 342-349; 8 delen
    - Ingekomen stukken, 1945., 342-345
      - mei, juni, juli 1945, 342
      - augustus 1945 (nrs. 2534 t/m 5115), 343
      - september 1945 (nrs. 5116 t/m 8245), 344
      - oktober 1945 (nrs. 8246 t/m 10314), 345
    - Uitgegane stukken, 1945., 346-349
      - mei, juni, juli 1945 (nrs. 0321 t/m 0810), 346
      - augustus 1945 (nrs. 0811 t/m 01760), 347
      - september 1945 (nrs. 01761 t/m 04110), 348
      - oktober 1945 (nrs. 04111 t/m 05500), 349
- Bureau 1 Algemene Dienst, 1.
  - Verdeling van provisie welke genoten wordt door scheepsbevrachters uit hoofde van transporten voor de Wehrmacht en bijzondere doeleinden, 1940-1943.; 350; 1 omslag
    070BA
  - Diverse besluiten, beschikkingen en richtlijnen betrekking hebbende op het departement van Waterstaat, 1940-1952.; 351; 1 pak
    -/-
  - Aanvraag en afwijzing van een tegemoetkoming in de kosten voor de bijvoeding van ambtenaren van de rijksverkeersinspecties, 1941.; 352; 1 omslag
    027BA
  - Aanvraag voor het aanbrengen van gascylinders op een personenwagen, 1941.; 353; 1 omslag
    078BA
  - Adviseurs inzake de regeling voor benzinetoewijzingen, 1941.; 354; 1 omslag
    100BA, 380BA
  - Begroting van het Verkeersfonds 1942, 1941.; 355; 1 stuk
    079BA
  - Behandeling van een klacht van de "Kohlentransportgesellschaft" te Duisburg-Ruhrort over vervoer van steenkolen van België naar den Boven-Rijn, 1941.; 356; 1 omslag
    089BA
  - Behandeling van klachten over deskundigen in Groningen en Drenthe, benoemd door het Departement van Waterstaat, welke de Rijksverkeersinspecteurs adviseren, 1941.; 357; 1 omslag
    062BA
  - Behandeling van klachten van de Koninklijke Schippersvereeniging Schuttevaêr over de regeling voor het slepen van binnenvaartuigen, opgesteld door de Sleepvaartcentrale, 1941.; 358; 1 omslag
    080BA
  - Behandeling van klachten van het Vervoersfront van de Nationaal Socialistische Beweging over de beurtvaartregeling inzake de controle op een zo economisch mogelijk gebruik van motorbrandstoffen en over het functioneren van trajectcommissarissen, 1941.; 359; 1 omslag
  - Behandeling van vragen en voorstellen van het Vervoersfront te 's-Gravenhage, 1941.; 360; 1 omslag
  - Bekendmaking aan alle rijksinspecteurs inzake een fout in de notulen van 8 september 1941 over vervoersfrontkwesties, 361; 1 omslag
    042BA
  - Beperking van publicaties op het gebied van het economisch leven, 1941.; 362; 1 omslag
    040BA
  - Beschikking inzake opgave en verkoopverplichting van machines van het Departement van Handel, Nijverheid en Scheepvaart, 1941.; 363; 1 omslag
    067BA
  - Bezwaar van de Rijksinspecteur van het Verkeer te 's Hertogenbosch tegen de opdracht tot voeren van de administratie van de vorderingen, 1941.; 364; 1 omslag
    031BA
  - Bouw van een compressorstation te Venlo, 1941.; 365; 1 omslag
    121BA
  - Contact met V.V.O, 1941.; 366; 1 omslag
    037BA
  - Gevolgen van het verlenen van kleine benzinetoewijzingen aan beroepsgoederenvervoerders, 1941.; 367; 1 omslag
  - Goedkeuren van het verslag van de vergadering van 11 juli 1941 met vertegenwoordigers van de Bond voor Bedrijfsautoverkeer in Nederland, 368; 1 omslag
  - Ingekomen ontwerp Agentenbesluit 1941, regelende erkenning van en vergunningverlening aan agenten van lijndiensten te water en te land, opgesteld door het Nederlands Binnenvaart Bureau en de Nederlandse Organisatie voor het Beroepsgoederenvervoer langs de weg, met geleidebrief, 369; 1 omslag
    033BA
  - Mogelijk oprichten van een zegelverzekering voor het vervoer, 1941.; 370; 1 omslag
    056BA
  - Nadere bepalingen voor het inhuren van schepen op langere termijn, 1941.; 371; 1 omslag
    154BA
  - Naleving van de Motorbrandstofbeschikking 1940 nr. 1, 1941.; 372; 1 omslag
    060BA
  - Onderzoek door de Rijksinspecteur van het Verkeer te Amsterdam naar een levendige kettinghandel in gebruikte vrachtauto's, 1941.; 373; 1 omslag
  - Onderzoek naar de veilingen in Bergen op Zoom, Roosendaal en Oudenbosch, 1941.; 374; 1 omslag
    076BA
  - Opstelling van tarieven voor goederenvervoer langs de weg, waardoor een collectieve arbeidsovereenkomst voor personeel in de vervoersbedrijven vastgesteld kan worden door de arbeidersorganisaties, 1941.; 375; 1 omslag
    059BA
  - Overleg met de Nederlandse Particuliere Rijnvaart Centrale over problemen met het vervoer per schip, 1941.; 376; 1 omslag
    068BA
  - Toezending van een voorlopig concept Autobevrachtingsbesluit nr. II aan de Rijksinspecteurs te Zwolle en Amsterdam, 1941.; 377; 1 omslag
    043BA
  - Verlenen van medewerking aan aanvragen tot vrijstelling van het verrichten van wacht- of waakdiensten voor tram- en autovervoerpersoneel, 1941.; 378; 1 omslag
    108BA
  - Verlenen van medewerking bij de aankoop van twee chassis door de Gemeentelijke Vervoer-, Motor-, Reinigings- en Ontsmettingsdienst van Rotterdam, 1941.; 379; 1 omslag
    118BA
  - Verlening van vergunningen voor eigen vervoer en benzinetoewijzingen voor de wederopbouw, 1941.; 380; 1 omslag
    085BA
  - Verrichten van een onderzoek bij de N.V. Algemeene Transport Onderneming, inzake de eventuele aankoop van smeerolie van de zogenaamde "zwarte handel", 1941.; 381; 1 omslag
    102BA
  - Verslaggeving door de Nederlandse Organisatie voor het Beroepsgoederenvervoer langs de weg, inzake diverse aspecten van het vervoer, 1941.; 382; 1 omslag
  - Verstrekken van gegevens over in Nederland thuishorende binnenvaartuigen, die door oorlogsgeweld werden beschadigd of door de Kriegsmarinedienststelle in gebruik werden gevorderd en onteigend, 1941.; 383; 1 omslag
    090BA
  - Verstrekking van blanco rijvergunningen en driehoeken aan de Bevollmächtigter für den Nahverkehr, 1941.; 384; 1 omslag
    020BA, 025BA, 027BA, 029BA, 030BA, 031BA, 033BA
  - Verzoek aan alle Rijksinspecteurs om op de inspecties de daarvoor in aanmerking komende dagbladen te willen nakijken op advertenties waarin motorrijtuigen voor Duitsland worden gevraagd, 1941.; 385; 1 omslag
  - Verzoek om inlichtingen over de mening van generatorenbrandstof, welke door benzinemaatschappijen geleverd wordt, 1941.; 386; 1 omslag
    065BA
  - Verzoek om medewerking aan het Vervoersfront inzake naleving door de leden van de Nationaal-Socialistische Beweging van regelen, die door het bevoegd gezag worden uitgevaardigd, 1941.; 387; 1 omslag
    032BA
  - Waarschuwing voor het rijden zonder vergunning, 1941.; 388; 1 omslag
  - Brief van de Rijksinspecteur van het Verkeer in het district Friesland, waarin deze te kennen geeft zich niet te kunnen gedragen naar de gegeven instructies, met bijlagen, 1941.; 389; 1 stuk
    022BA
  - Beschikking van de Secretaris-Generaal van het Departement van Handel, Nijverheid en Scheepvaart betreffende maximum-prijzen voor houtblokjes bestemd voor gasgeneratoren, 1941.; 390; 1 stuk
    036BA
  - Aanpassen of wijzigen van regelingen inzake laad- en lostijden, ploegen, of werkzaamheden, 1941-1942.; 391; 1 omslag
  - Aanstelling en tewerkstelling van werknemers, 1941-1942.; 392; 1 omslag
    063BA, 269BA
  - Behandelen van een verzoek van de Rijksverkeersinspectie om boven het nummerbord een apart kenteken te mogen voeren, 1941-1942.; 393; 1 omslag
    038BA
  - Behandeling van klachten over het functioneren en de werkwijze van de Autobevrachtingsdienst, 1941-1942.; 394; 1 omslag
    070BA, 095BA
  - Beperking van personen- en goederenvervoer in verband met de heersende brandstofschaarste, 1941-1942.; 395; 1 omslag
    022BA, 107BA, 175BA
  - Commissie ter bestudering van havenrechten binnenscheepvaart, 1941-1942.; 396; 1 omslag
    203BA
  - Distributie van en onderzoek naar aandrijvingsinstallaties en brandstoffen voor motorrijtuigen, 1941-1942.; 397; 1 omslag
    038BA, 044BA, 065BA, 067BA, 070BA
  - Houden van toezicht op de stichting en het voortbestaan van de Vervoer-Centrale voor Rotterdam en Omstreken, 1941-1942.; 398; 1 omslag
    093BA
  - In stand houden van het vluchtelingenvervoer van en naar Den Helder door middel van generatorbussen, 1941-1942.; 399; 1 omslag
    026BA
  - Oprichting van een fonds voor de prijspolitiek door de Secretarissen-Generaal van Handel, Nijverheid en Scheepvaart en van Waterstaat en de Gemachtigde voor de Prijzen, 1941-1942.; 400; 1 omslag
    187BA
  - Spedition und Lagerei, 1941-1942.; 401; 1 omslag
    175 BA, 213E
  - Terugdraaien van maatregelen betrekking hebbend op de omvang of uitgifte van het blad 'Beroepsvervoer', 1941-1942.; 402; 1 omslag
    037BA, 148BA
  - Verlenen van medewerking aan het weekblad "Schuttevaêr", 1941-1942.; 403; 1 omslag
    105BA
  - Verstrekking van statistische gegevens aan organen van het bedrijfsleven, door het Centraal Bureau van de Statistiek, 1941-1942.; 404; 1 omslag
  - Vaststellen en wijzigen van de formatie bij diverse secties binnen de Afdeling Vervoer van het Departement van Waterstaat, 1941-1943.; 405; 1 omslag
    088BA
  - Organisatie, samenstelling en taakbepaling van de Hoofdgroep Verkeer en de daartoe behorende bedrijfs- en vakgroepen, alsmede de positiebepaling van de hoofdgroep ten opzichte van het Departement van Waterstaat, 1941-1944.; 406; 1 omslag
    045BA, 098BA, 099BA, 292BA
  - Rapportage door de Afdeling Vervoerwezen van het Departement van Waterstaat, 1941-1944.; 407; 1 omslag
  - Samenstelling van diverse commissies en de bezoldiging van commissieleden, 1941-1944.; 408; 1 omslag
    045BA, 079BA, 166BA, 388BA
  - Tegengaan van een tekort aan vervoerscapaciteit ten opzichte van het noodzakelijk goederenvervoer, 1941-1945.; 409; 1 omslag
    041BA, 067BA, 129BA, 175BA, 012B, 134B
  - Vaststelling en bekendmaking van diverse vergoedingen en (toeslagen op) tarieven, geldend voor de binnenvaart en het beurtlijstsleepwerk binnen Nederland, 1941-1945.; 410; 1 omslag
    001BA, 002BA, 040BA, 063BA, 307BA, 362BA, 402BA, 497BA, 660BA, 823BA, 1409BA, 1533BA, 1915BA, 1937BA, 1951BA, 2164BA, 2201BA, 2219BA, 2271BA, 2381BA, 2382BA
  - Beoordelen van besluiten inzake de organisatie van het bedrijfsleven, opgesteld door de Secretaris-Generaal van het Departement van Handel, Nijverheid en Scheepvaart, 1942.; 411; 1 omslag
    099BA
  - Besluit van de Secretarissen-Generaal van de Departementen van Handel, Nijverheid en Scheepvaart, van Sociale Zaken, van Waterstaat en van Financiën over het instellen van statistische onderzoekingen op sociaal en economisch gebied, 1942.; 412; 1 omslag
  - Bespreking over bevrachtingen in het district Dordrecht, 1942.; 413; 1 omslag
    070BA, 406B
  - Hanteren van de richtlijnen voor de prijsvaststelling die door de Gemachtigde voor de Prijzen worden uitgegeven, 1942.; 414; 1 omslag
  - Invordering van vrachtauto's met gasinstallaties, die te werk waren gesteld op een vliegveld, 1942.; 415; 1 omslag
  - Mededeling aan het Departement van Volksvoorlichting en Kunsten dat het gewenst wordt geacht dat brieven, met voorstellen tot het nemen van bepaalde maatregelen, correct worden geadresseerd en getekend, 1942.; 416; 1 omslag
    348BA
  - Mogelijke invloed op het aanwijzen van arbeiders voor Duitsland, 1942.; 417; 1 omslag
    276BA
  - Ontwerp-Uitvoeringsbesluit van de Secretaris-Generaal van het Departement van Handel, Nijverheid en Scheepvaart over de reorganisatie van de Kamers van Koophandel en Fabrieken, 1942.; 418; 1 omslag
  - Opgave van het aantal ambtenaren die geregeld en die het meest in verbinding staan met het Bureau van Dr. Pini, 1942.; 419; 1 omslag
  - Oprichting van de Commissie Voorziening Limburg, 1942.; 420; 1 omslag
    363BA
  - Reageren op uitnodigingen voor bijeenkomsten onder auspiciën van de Duitse autoriteiten, 1942.; 421; 1 omslag
  - Regeling voor in combinatie rijden van handelaren in bouwmaterialen, 1942.; 422; 1 omslag
  - Ruilen van auto's met houtgasgeneratoren tegen auto's met antracietgeneratoren, 1942.; 423; 1 omslag
    175BA
  - Samenwerking tussen het Departement van Waterstaat en de Rijksverkeersinspectie inzake toezending circulaires, 1942.; 424; 1 omslag
  - Statuten, huishoudelijk reglement en benoeming van het Hoofdbestuur van de Eigen Vervoerders Organisatie, 1942.; 425; 1 omslag
  - Strovervoer per auto naar wagon of schip door de heer Hayenga te Heiligerlee, 1942.; 426; 1 omslag
  - Ten aanzien van tegen de heer Rauh (secretaris van de Nederlandse Organisatie voor het beroepsgoederenvervoer) afgelegde verklaringen inzake het aannemen van geld voor extra moeite, 1942.; 427; 1 omslag
  - Uitwisseling van arbeidskrachten tussen Nederlandse en Duitse havens, 1942.; 428; 1 omslag
    269BA
  - Verlenen van medewerking aan het Centraal Bureau voor de Statistiek bij het ontwerpen van de nomenclatuur van het verkeer en naamlijsten voor de goederenvervoerstatistieken, 1942.; 429; 1 omslag
  - Verlenen van toestemming aan de Eigen Vervoerders Organisatie tot publicatie van een artikel in hun jaarboekje over haar verhouding tegenover de Rijkverkeersinspecties in de Districten, 1942.; 430; 1 omslag
  - Verslag van de vergadering betreffende het tarief van de Autobevrachtingsdienst tarief op 11 mei 1942, 431; 1 omslag
    248BA
  - Verstrekken van inlichtingen inzake huur schepen/overeenkomst Damco-Nederlandse Particuliere Rijnvaart-Centrale, 1942.; 432; 1 omslag
    280BA
  - Verstrekken van inlichtingen over het beurtvaartadres, 1942.; 433; 1 omslag
    207BA
  - Verstrekken van rijvergunningen en toewijzing van motorbrandstof aan de Nederlandse Landstand, 1942.; 434; 1 omslag
  - Vervoer van kermismaterieel, 1942.; 435; 1 omslag
    281BA, 313BA
  - Verzoek aan de Secretaris-Generaal van het Departement van Landbouw en Visserij voor vertegenwoordiging in de Raad voor de Voedselvoorziening, 1942.; 436; 1 omslag
    092BA
  - Vestigen van de aandacht op de verantwoordelijkheid van alle ambtenaren van de afdeling vervoerwezen alsmede van de met vervoerszaken belaste organen, 1942.; 437; 1 omslag
  - Rapport betreffende beschietingen vanuit vliegtuigen, 1942.; 438; 1 stuk
    W
  - Brief betreffende een grenswijziging in de provincie Noord-Holland, 1942.; 439; 1 stuk
  - Instructie d.d. 26 november 1942 van de Räumungskommissar aan het Centraal Bureau voor Sloopmaterialen over de opslag en administratie van sloopmaterialen in verband met ontruimingen in de kuststrook, met geleidebrief, 440; 1 omslag
  - Verslagen van besprekingen inzake de overheveling van stukgoederenvervoer van de Nederlandse Spoorwegen op de beurtvaart, 1942.; 441; 1 omslag
  - Bemiddeling om de invrijheidstelling te bereiken van de Rijksinspecteur van het Verkeer te Utrecht, de heer Rook, 1942-1943.; 442; 1 omslag
    349BA
  - Beperking van de gevolgen van uitzending van personeel der N.V. Reederij van de Schuyt naar Duitsland, 1942-1943.; 443; 1 omslag
    299BA
  - Organisatie en uitvoering van het vervoer van evacuatiegoederen, 1942-1943.; 444; 1 omslag
    033BA, 371BA
  - Reacties op gepubliceerde artikelen van het Vervoersfront, 1942-1943.; 445; 1 omslag
  - Rapportage door diverse verkeersinspecties ten aanzien van het personen- en goederenvervoer, 1942-1944.; 446; 1 omslag
    024BA, 367BA
  - Wijzigen van binnenscheepvaart- en sleepbootregelingen en eventueel daarmee gepaard gaande hervormingen van bedrijfsgroepen in de binnenscheepvaart, 1942-1944.; 447; 1 omslag
    239BA, 292BA
  - Bekendmakingen inzake de organisatie, bemanning en huisvesting van de afdeling Vervoer van het Departement van Waterstaat en het Rijksbureau voor de Voedselvoorziening in Oorlogstijd, 1942-1945.; 448; 1 omslag
    027BA, 034BA, 042BA
  - Behandeling van een verzoek van de N.V. Nederlandse Spoorwegen tot verlenen van machtigingen voor overname van aandelen, 1943.; 449; 1 omslag
    138BA
  - Bemiddeling bij het regelen van evacuatietransporten, 1943.; 450; 1 omslag
    400BA
  - Beoordeling van de verhouding Rijksverkeersinspectie en Rijksbureau Voedselvoorziening, 1943.; 451; 1 omslag
    020BA
  - Beperkingen stukgoederenvervoer naar Hoofddorp door de N.V. Nederlandse Spoorwegen, 1943.; 452; 1 omslag
  - Concept-brief aan dr. Fischböck inzake de huidige verkeerssituatie in Nederland, te ondertekenen door de Secretarissen-Generaal van de Departementen van Handel, Nijverheid en Scheepvaart, Landbouw en Visserij en Waterstaat, met begeleidend schrijven, 1943.; 453; 1 omslag
  - Controle op aangiften van belastingen, 1943.; 454; 1 omslag
    063BA
  - Geweigerde vergunning voor goederenvervoer aan de firma Gebr. Hage te St. Maartensdijk, 1943.; 455; 1 omslag
  - In stand houden der voedselvoorziening, door opslag van brandstoffen opgedragen door het Rijksbureau voor de Voedselvoorziening in Oorlogstijd van het Departement van Landbouw en Visserij, Afdeling Vervoer, in geval van isolering van gebieden, 1943.; 456; 1 omslag
    034BA
  - Oprichting van de Landwacht, 1943.; 457; 1 omslag
  - Opstellen van de beschikking voor aanstelling en beëindiging van dienstverband van personen met opsporingsbevoegdheid, 1943.; 458; 1 omslag
    045BA
  - Organisatie van de afdeling Vervoerswezen, 1943.; 459; 1 omslag
  - Overtredingen der prijsvoorschriften, 1943.; 460; 1 omslag
  - Plegen van overleg met de Organisatie-Commissie voor het Bedrijfsleven, over de aanmeldingsplicht van ondernemers die eigen vervoer te water verrichten, 1943.; 461; 1 omslag
  - Vastleggen van richtlijnen voor het uitreiken van reisverklaringen, 1943.; 462; 1 omslag
  - Verzoek aan de Secretaris-Generaal van het Departement van Binnenlandse Zaken tot het verlenen van medewerking aan de totstandkoming van een wegenstatistiek door het Centraal Bureau voor de Statistiek, 1943.; 463; 1 omslag
  - Weekrapporten van de Afdeling Vervoer, vallend onder het Rijksbureau voor de Voedselvoorziening in Oorlogstijd van het Departement van Landbouw en Visserij, met hiaten., 1943-1944.; 464; 1 omslag
  - Aandringen bij gemeentebesturen en politie tot het mogen gebruiken van telefoonaansluitingen door vervoerders voor het contact met agenten van de Autobevrachtingsdienst, 1944.; 465; 1 omslag
    292BA, 393A
  - Circulaire betreffende een verbod op toneeluitvoeringen, cabaretavonden, ontspanningsavonden e.d. door personeel van Rijksverkeersinspectie, Autobevrachtingsdienst en Bevrachtingscommissie zonder dat door het plaatselijk hoofd van dienst daarvan kennis is genomen, 1944.; 466; 1 stuk
  - Kennisgeving van een lijst met adressen tot welke men zich kan wenden wanneer er zich moeilijkheden in het "Rüstung"-vervoer voordoen, 1944.; 467; 1 omslag
  - Rondschrijven over de vernummering van de postrekening van de afdeling Kabinet en Secretarie van het departement van Waterstaat, 1944.; 468; 1 omslag
  - Vertaling van een rondschrijven over het verstrekken van inlichtingen aan de Beauftragten des Reichskommissars voor de provincies en de steden Amsterdam en Rotterdam, 1944.; 469; 1 omslag
  - Jaarverslag 1944 van de Rijksvaartuigendienst, 1945.; 470; 1 stuk
  - Aanstellen van een havencommissaris met bevoegdheid tot optreden tegen derden, 1945.; 471; 1 omslag
  - Behandeling van klachten over het slecht functioneren van het kantoor van de Rijksinspectie te Apeldoorn, 1945.; 472; 1 omslag
  - Overbrenging van het regeringsapparaat van Londen naar Den Haag, 1945.; 473; 1 omslag
  - Taakverdeling departementen, 1945.; 474; 1 omslag
  - Secretariaat en expeditie, 1.1
    - Circulaire aan alle ambtenaren van de afdeling Vervoerwezen betreffende het voorschrift van onvoorwaardelijke voorrang aan correspondentie welke van Duitse zijde binnenkomt, 1942.; 475; 1 stuk
    - Brief houdende een maatregel voor de afdoening van ingekomen stukken, zd.; 476; 1 stuk
  - Agenda en archief, 1.2
    - Registratie en de indeling van het archief, 1941-1950.; 477; 1 omslag
      214BA
    - Archiefzaken en postbehandeling, 1942.; 478; 1 omslag
  - Controle, 1.3
    - Behandelen van een verzoek van de Rijksverkeersinspectie te Friesland betrekking hebbend op de opsporingsbevoegdheid van de controleurs, 1941.; 479; 1 omslag
      057K
    - Aanhouding van vrachtauto's rijdende voor Weermachtswerken, 1942.; 480; 1 omslag
      027K
    - Schema voor de werkverdeling voor nieuw aan te nemen personeel, 1942.; 481; 1 omslag
    - Aanstelling van controleurs en de nieuwe indeling van het gebied voor controle op het wegverkeer, 1943.; 482; 1 omslag
      272K
    - Oprichting van een verkeerscontroledienst, 1943-1944.; 483; 1 omslag
      286K
    - Ingekomen brief betreffende de aanstelling van een onbezoldigd Rijksveldwacht, 1944.; 484; 1 stuk
      308K
  - Materiaalvoorziening, 1.4
    - Behandeling der aanvragen door het Rijksbureau voor Rubber te Amsterdam, 1942.; 485; 1 omslag
      108W
    - Uitrusting van vrachtauto's met tachografen, 1942.; 486; 1 omslag
      1361I
  - Grensverkeer, 1.5
    - Opgave van vrachtauto's, in bedrijf bij het grensoverschrijdend goederenvervoer, 1941.; 487; 1 omslag
      043E
    - Ertsvervoer naar Duitsland, 1941-1942.; 488; 1 omslag
      021E